最　高　行　政　法　院　裁　定　　　　　　　　　　九十三年度裁字第九四七號
　　上　訴　人　甲○○
　　　　　　　　丙○○
　　　　　　　　乙○○
　　　　　　　　庚○○○
　　　　　　　　己○○
　　　　　　　　戊○○
　　　　　　　　丁○○
　　被 上訴 人　財政部臺灣省南區國稅局
　　代　表　人　朱正雄
右當事人間因贈與稅事件，上訴人對於中華民國九十一年十月二十九日高雄高等行政
法院九十一年度訴字第四七三號判決，提起上訴，本院裁定如左：
　　主  文
上訴駁回。
上訴審訴訟費用由上訴人負擔。
　　理  由
一、按對於高等行政法院判決上訴，非以其違背法令為理由，不得為之，行政訴訟法
    第二百四十二條定有明文。是對於高等行政法院判決上訴，若未具體說明原判決
    違背何項法令、不適用或如何適用不當之具體情事，即非主張原判決違背法令以
    為上訴理由，其上訴不應准許。
二、本件上訴意旨略以：被繼承人黃永和為黃鄒芳齡等人辦理定存部分，僅係被繼承
    人借用黃鄒芳齡、黃建銘、黃建揚、黃釗玟、丙○○等人名義作為資金處理之用
    ，被借用名義人對系爭金額均無實質支配權，而借用當然須取得身分證件始得辦
    理定期存款，此與有無允受能否實質分配無涉，至於由被借用名義人申報利息所
    得，其目的在規避超高利息而已，原判決據此推測上訴人有允受之意思，有行政
    訴訟法第二百四十三條第一項及第二項第六款之判決違背法令。另黃永和於八十
    五年十二月三十日自其大安商業銀行臺南分行帳戶匯款至ＳＨＵＮ　ＣＨＩＡＯ
    ＨＳＵ（蘇順交）、ＭＥＩ　ＹＵＮ　ＨＵＡＮＧ（戊○○）及ＪＵＩ　ＹＵＮ
    ＬＩＮ（林瑞雲）等三人之金融帳戶合計共四六、三○七、二○○元部分，係投
    資信託金額，迄至八十八年七月八日信託蘇順交部分尚餘美金一、○五四、七八
    三元，業經於八十九年七月十一日由美國萬通銀行匯回美金一、○二五、三四五
    元，並存入黃永和大安商業銀行外匯活期存款之帳戶。又匯寄林珠雲等二人美金
    二○○、○○○元之投資，因被投資公司已倒閉，無法收回，被繼承人借用名義
    之行為自非贈與，原判決難謂非無行政訴訟法第二百四十三條第一項及第二項第
    六款之判決違背法令云云。
三、查原判決對於如何認定系爭金額係屬贈與，而非借用名義處理資金或信託投資，
    業已詳予敘述其理由，並無理由不備情形，上訴意旨係就原審取捨證據、認定事
    實之職權行使，指摘其為不當，難認對於原判決之如何違背法令已有具體之指摘
    ，依首揭說明，其上訴為不合法，應予駁回。
四、依行政訴訟法第二百四十九條第一項前段、第一百零四條、民事訴訟法第九十五
    條、第七十八條、第八十五條第一項前段，裁定如主文。
中　　華　　民　　國　　九十三　　　年　　　七　　　　月　　　二十九　　日
                    最 高 行 政 法 院  第 五 庭
                                審 判 長 法  官　　　趙　永　康
                                         法  官      蔡  進  田
                                         法  官　　　黃  璽  君
                                         法  官　　　鄭  淑  貞
                                         法  官　　　黃  合  文
右  正  本  證  明  與  原  本  無  異
　　　　　　　　　　　　　　　　　　　　 法院書記官　阮  桂  芬
中　　華　　民　　國　　九十三　　　年　　　七　　　　月　　二十九　　　日
